Telefono: +57 3239082256

Email: manuelvictmont@gmail.com

Linkedin: ManuelVict Ubicación: Colombia

MANUEL A. VICTORIA

TESTING, BACKEND Y CIBERSEGURIDAD.

Perfil

Ingeniero de sistemas proactivo, de rápida adaptación al cambio e interesado en aprender constantemente, poseo experiencia trabajando con múltiples equipos en proyectos interdisciplinarios, tengo interés en el desarrollo de aplicaciones que transformen la vida de sus usuarios; cuento con más de dos años de experiencia en empresas dedicadas al desarrollo de software, y eh trabajado en multiples proyectos como independiente, actualmente estoy perfeccionado mis conocimientos de automatización utilizando Cypress, Selenium y Appium por otro lado, estoy terminando mi especialidad en ciberseguridad en donde me he apasionado por el desarrollo seguro de software.

Poseo conocimientos de programación principalmente backend (JavaScript, Python, PHP, JAVA) actualmente estoy focalizando mis estudios en el area de DEVOPS y DEVSECOPS.

Experiencia

Gestor Informático (jun. 2022 - Actual)

DANE, SUROCCIDENTE

- Diseño e implementación de casos de pruebas.
- Capacitación de usuarios
- Atención de errores y soporte directo con HelpDesk
- Control y administración de dispositivos Moviles de captura (DMC)
- Pruebas automatizadas de software con Cypress.

Quality Control Engineer Junior II. (Oct. 2022 - Set. 2023)

Double V Partners, Bogota

- Diseño e implementación de casos de pruebas.
- Manejo de bases de datos tanto SQL como NO-SQL.
- Pruebas automatizadas de software con Cypress y Selenium.
- Realización de pruebas sobre API.
- Realización de pruebas de rendimiento con JMetter

Backend developer. (Nov. 2021 - Agos. 2022)

VOV Solutions, Cali

- Desarrollo Backend Node is.
- Use of AWS services such as S3, SQS, and CloudWatch.
- Pruebas a api y manuales.
- Pruebas unitarias con Mocha and Jest.
- Git.

Full stack developer (Ago. 2021 - nov. 2021)

DKDA/Croatta Company, Cali

- Desarrollo Backend Node is para ecomorce
- Desarrollo frontend con React para ecomorce.
- Levantamiento de requerimientos
- Pruebas manuales

Certificaciones

ISO 27001 2023 - 2023

ICONTEC Software testing

UDEMY

Educación

2023 - Actualmente

Ciberseguridad Universidad del Autonoma de Occidente

Ingeniero en sistemas

2015 - 2021

Universidad del Valle

Idiomas

• Español: Nativo

2021 - 2021

- Ingles: B1
- Skills
- Lenguajes: Java, TypeScript, Python, JavaScript
- Frameworks: Jest, Mocha, Cypress, JMeter, Selenium, Xray, Cucumber, Appium
- Bases de datos: Postgresql, MySQL, Mongo DB

AWS: SQS, CloudWatch, S3